Romain BEDOURET

Etudiant

Actuellement en étude, je souhaite obtenir mon diplôme de licence informatique en apprentissage afin de devenir développeur web.

Le domaine de l'informatique me passionne depuis plusieurs années. Ainsi avec l'aide de mes compétences acquise lors de mes études et de mes projets personnels, je recherche une entreprise qui sera capable de me former et avec laquelle je pourrais montrer mes compétences.

De plus, le monde de l'entreprise n'est pas anodin pour moi, en effet je travaille depuis près de 3 ans en job étudiant dans un commerce.

Les capacités d'adaptation et de communication sont donc déjà acquises.



Coordonnées

Adresse

46 rue des passereaux, 17290, LE THOU

Téléphone

06.01.42.81.47

E-mail

romainbedouret@gmail.com

Parcours professionnel

2017-06 -Employé polyvalent 2017-07 Tailleur de viane, Nersac, 16

Employé - Stage 2021-05 -2021-07 Omnium Finace, Toulouse

- Planification des tâches et établissement de plannings.
- Développement d'indicateurs : sur le logiciel
- · Maintenance dans les bureaux.
- Contrôle réseaux.

2019-10 -Actuel

Employé

Intermarché, Aigrefeuille d'Aunis, NAQ

- Employé libre service : différents rayons
- Emploi étudiant en caisse 9,5h/sem

Compétences

HTML & CSS	••••
JavaScript	••••
PHP	••••
SQL	•••00

Langues

•••00 Anglais

Formation

2020-09 - 2022-06	BTS: SNIR, Systèmes Numériques, Informatique et Réseaux Lycée Léonce Vieljeux - La Rochelle, 17
2019-09 - 2020-07	Licence: Informatique Université des sciences - La Rochelle, 17
2018-09 - 2019-07	BAC Scientifique: Math, SVT

Centres d'intérêt

Sport: Tennis Activités à sensation forte Voyages

Lycée Merleau Ponty - Rochefort, 17